【裁判字號】    92,易,1
【裁判日期】    920422
【裁判案由】    竊盜
【裁判全文】
臺灣苗栗地方法院刑事判決                          年度九十二年度易字第一號
    公  訴  人  臺灣苗栗地方法院檢察署檢察官
    被      告  甲○○
右列被告因竊盜案件，經檢察官提起公訴（九十一年度偵字第四０八二號），本院判
決如左：
    主  文
甲○○竊盜，累犯，處有期徒刑柒月。
    事  實
一、甲○○曾於民國（下同）八十九年七月十四日，因竊盜案件，經本院判處有期徒
    刑三月，於八十九年八月十七日判決確定；復於八十九年六月二十二日，因贓物
    案件，經本院判處有期徒刑五月，於八十九年七月十七日判決確定；嗣上開二案
    件，經本院定應執行刑為七月，並於九十年四月一日執行完畢。
二、甲○○猶不知悔改，復意圖為自己不法之所有，於九十一年十月十一日上午約十
    時許，在苗栗縣苗栗市○○里○○路謝家祠堂後方，趁乙○○因天氣炎熱將脫掉
    之西裝放在友人屋內不注意時，徒手竊取乙○○所有放在西裝暗袋內之西湖郵局
    儲金簿（帳號0000000號）、西湖農會活期存款存摺（帳號000000
    00號）各乙本及印章一顆，得手後前往苗栗縣西湖鄉農會準備盜領存款，幸乙
    ○○及時發現存摺、印章被竊，立即打電話向苗栗縣警察局苗栗分局南苗派出所
    報案，該派出所轉通報苗栗縣警察局通霄分局西湖分駐所，西湖分駐所員警據報
    後，於當日上午十時四十分許，在苗栗縣西湖鄉農會前當場查獲甲○○，並在甲
    ○○手中扣得上開甫竊得之贓物。
三、案經苗栗縣警察局通霄分局報請台灣苗栗地方法院檢察署檢察官偵查起訴。
    理  由
一、訊據被告甲○○矢口否認有何竊盜犯行，辯稱：伊沒有竊取乙○○之存簿及印章
    ，該存簿等是在大千醫院一位叫「阿達」之人拿給伊的，「阿達」叫伊去西湖鄉
    農會領新台幣（下同）一萬元云云。經查：被告甲○○被警查獲時所持有之西湖
    郵局儲金簿（帳號0000000號）、西湖農會活期存款存摺（帳號0000
    0000號）各乙本及印章一顆，確係被害人乙○○所有，於九十一年十月十一
    日上午約十時許，在苗栗縣苗栗市○○里○○路謝家祠堂後方友人屋內失竊等情
    ，業據被害人乙○○於警訊時及本院調查時陳述甚明，並有郵政存簿儲金簿、苗
    栗縣西湖鄉活期存款存摺等影本各乙紙，及被害人乙○○領回時所出具之贓物認
    領保管單乙紙在卷足憑。又被告甲○○在西湖鄉農會前被警方查獲時，距被害人
    乙○○上開存簿等失竊時間，僅有短短四十分鐘，而從失竊現場到苗栗縣西湖鄉
    農會，需要半小時路程，已據被害人乙○○證述明確（參見本院九十二年一月二
    十三日訊問筆錄第六頁），在如此倉促時間下，欲從苗栗市趕至西湖鄉農會，時
    間上已捉襟見肘，衡情上開贓物應無第三者另在大千醫院轉手給被告甲○○，被
    告甲○○再前往西湖鄉農會之可能。再者，被告甲○○對綽號「阿達」之人，始
    終無法舉證以供本院傳喚，顯見綽號「阿達」之人，應係被告甲○○所杜撰。是
    被告甲○○前開辯解，無非事後卸責之詞，不足採信。此外復有西湖分駐所受理
    各類案件紀錄表影本乙紙在卷足資佐證。事證明確，被告甲○○上開犯行，洵堪
    認定。
二、核被告甲○○所為，係犯刑法第三百二十條第一項之普通竊盜罪。次查，被告甲
    ○○曾於八十九年七月十四日，因竊盜案件，經本院判處有期徒刑三月，於八十
    九年八月十七日判決確定；復於八十九年六月二十二日，因贓物案件，經本院判
  處有期徒刑五月，於八十九年七月十七日判決確定；嗣上開二案件，經本院定應
    執行刑為七月，並於九十年四月二日執行完畢，有刑案資料查註紀錄表、台灣高
    等法院被告全國前案紀錄表等在卷足參，未滿五年再犯本件有期徒刑以上刑之罪
    ，為累犯，應依刑法第四十七條之規定，加重其刑。爰審酌被告甲○○因一時貪
    念，致犯本罪，及犯後未能坦白承認，猶飾詞狡辯等一切情狀，量處如主文所示
    之刑，以資懲儆。
據上論斷，應依刑事訴訟法第二百九十九條第一項前段，刑法第三百二十條第一項、
第四十七條，罰金罰鍰提高標準條例第一條前段，判決如主文。
本案經檢察官洪清秀到庭執行職務。
中      華      民      國    九十二    年      四      月    二十二    日
                                     臺灣苗栗地方法院刑事第一庭
                                             法  官  柳  章  峰
右正本證明與原本無異。
如不服本判決，應於判決送達後十日內向本院提出上訴狀( 應附繕本 )。
                                             書記官  歐  明  秀
中      華      民      國    九十二    年      四      月    二十二    日
刑法第三百二十條
意圖為自己或第三人不法之所有，而竊取他人之動產者，為竊盜罪，處五年以下有期
徒刑、拘役或五百元以下罰金。
意圖為自己或第三人不法之利益，而竊佔他人之不動產者，依前項之規定處斷。
前二項之未遂犯罰之。


司法院資訊處製作；財團法人民間司法改革基金會備份。
